【裁判字號】    97,易,1566
【裁判日期】    970630
【裁判案由】    竊盜
【裁判全文】
臺灣板橋地方法院刑事判決              97年度易字第1566號
公  訴  人  臺灣板橋地方法院檢察署檢察官
被      告  丁○○
                    （現在臺灣臺北監獄臺北分監執行中）
上列被告因竊盜案件，經檢察官提起公訴（96年度偵字第17742
號），本院依簡式審判程序審理後，判決如下：
    主    文
丁○○竊盜，累犯，處有期徒刑月，減為有期徒刑壹月又壹拾
伍日；又竊盜，累犯，處有期徒刑月；又竊盜，累犯，處有期
徒刑月；又竊盜，累犯，處有期徒刑月。應執行有期徒刑柒
月。
    事    實
一、丁○○前因詐欺案件，經本院以93年度簡字第4549號判決判
    處有期徒刑4 月確定，而於民國94年8 月27日縮刑期滿執行
    完畢。詎其仍不知悔改，意圖為自己不法所有，於96年2 月
    間某日，在臺北縣三重市○○路○ 段155 巷32號前，徒手竊
    取丙○○○所有之電腦1 台（價值約新臺幣3 千元）得手；
    又意圖為自己不法所有，於同年6 月中旬某日，在臺北縣三
    重市○○街某停車場內貨車上，徒手竊取由甲○○所管領之
    冷氣機1 台（價值約新臺幣1 千5 百元）得手；另意圖為自
    己不法所有，於同年6 月下旬某日，復在臺北縣三重市○○
    街某停車場內貨車上，徒手竊取由甲○○所管領之冷氣機1
    台（價值約新臺幣1 千5 百元）得手；再意圖為自己不法所
    有，於同年6 月底某日非屬夜間之某時許，進入臺北縣三重
    市○○路○ 段32號公共樓梯間內，徒手竊取乙○○所有之電
    線1 批（價值約新臺幣3 千5 百元）得手（侵入住宅部分未
    據告訴），而丁○○於前開四次竊得物品後，即均將之變賣
    得款花用。嗣於96年7 月5 日上午7 時50分許，丁○○正搬
    運當日另行竊得之熱水器1 台時，為警在臺北縣三重市○○
    街255 巷33號前當場查獲（此部分竊盜犯行業經本院以96年
    度簡字第5568號判決確定在案），丁○○即於有偵查犯罪職
    權之機關或人員知悉其涉嫌上開四次竊盜犯行前，主動向警
    員自首且自願帶同警方前往各行竊地點指認並接受裁判。
二、案經丁○○自首及臺北縣政府警察局三重分局報請臺灣板橋
    地方法院檢察署檢察官偵查後提起公訴。
    理    由
一、本案被告丁○○所犯均係死刑、無期徒刑、最輕本刑為3 年
    以上有期徒刑以外之罪，其於準備程序中就被訴事實皆為有
    罪之陳述，經本院告知簡式審判程序之旨，並聽取公訴人、
    被告之意見後，裁定進行簡式審判程序審理，合先敘明。
二、上揭犯罪事實，業據被告丁○○於警詢、檢察官訊問及本院
    審理時，均坦承不諱，核與證人即被害人丙○○○於警詢及
    檢察官訊問時；證人即被害人甲○○、乙○○於警詢時；證
    人即警員林昌盛、陳昭安於檢察官訊問時所為之證述皆相符
    ，並有被告指認犯案現場照片3 張在卷可稽，足認被告自白
    與事實相符，堪以採信。本案事證明確，被告犯行均堪以認
    定。
三、核被告丁○○所為，均係犯刑法第320 條第1 項之竊盜罪。
    查被告前因詐欺案件，經本院以93年度簡字第4549號判決判
    處有期徒刑4 月確定，而於94年8 月27日縮刑期滿執行完畢
    ，有臺灣高等法院被告前案紀錄表1 份在卷足徵，其於有期
    徒刑執行完畢5 年內故意再各次犯本案有期徒刑以上之竊盜
    罪，均屬累犯，皆應依刑法第47條第1 項規定加重其刑。又
    被告先前雖曾有竊盜前科紀錄，惟其為本案竊盜四次犯行後
    ，係於犯罪偵查機關、人員尚無相當證據足以懷疑被告涉有
    前開竊盜犯行前，即主動向臺北縣政府警察局三重分局警員
    坦承進而接受裁判之情，業據證人林昌盛、陳昭安於檢察官
    訊問時證述在卷，皆符合刑法自首要件，爰就被告所為本案
    竊盜犯行，均依刑法第62條前段規定減輕其刑，並應先加後
    減之。再被告先後所為之四次竊盜犯行，於時間、次數上可
    明白區分，且被害人等復不相同，足認其犯意各別，應予分
    論併罰。爰審酌被告前即有因竊盜案件經法院判處罪刑之前
    科紀錄，有前開被告前案紀錄表附卷可憑，足見其素行非佳
    ，兼衡其本案犯罪動機、手段、所生危害程度，及於犯後尚
    知自首坦認犯行等一切情狀，分別量處如主文所示之宣告刑
    ，且因本案被告於96年2 月間所為前揭竊盜犯行之時間係在
    96年4 月24日以前，並符合中華民國96年罪犯減刑條例所規
    定之減刑要件，故就該次竊盜犯行之宣告刑應減其刑期二分
    之一，並於減刑後，與其餘三次不應減刑之竊盜罪之宣告刑
    合併定其應執行之刑，以資懲儆。
據上論斷，應依刑事訴訟法第273 條之1 第1 項、第299 條第1
項前段，刑法第320 條第1 項、第47條第1 項、第62條前段、第
51條第5 款，刑法施行法第1 條之1 ，中華民國96年罪犯減刑條
例第2 條第1 項第3 款、第7 條、第11條，判決如主文。
本案經檢察官顏世翠到庭執行職務。
中    華    民    國    97    年    6     月    30    日
                  刑事第十五庭  法  官  張 兆 光
上列正本證明與原本無異。
如不服本判決，應於判決送達後10日內敘明上訴理由，向本院提
出上訴狀 (應附繕本)，上訴於臺灣高等法院。
                                書記官  曹 秋 冬
中    華    民    國    97    年    6     月    30    日
附錄本案論罪科刑法條：
刑法第320 條第1 項
意圖為自己或第三人不法之所有，而竊取他人之動產者，為竊盜
罪，處5 年以下有期徒刑、拘役或500 元以下罰金。


司法院資訊處製作；財團法人民間司法改革基金會備份。
